【裁判字號】    96,自,69
【裁判日期】    970514
【裁判案由】    詐欺
【裁判全文】
臺灣高雄地方法院刑事判決                96年度自字第69號
自  訴  人  乙○○
自訴代理人  陳里己律師
            陳意青律師
            吳淑靜律師
被      告  丙○○
選任辯護人  柯尊仁律師
上列被告因詐欺案件，經自訴人提起自訴，本院判決如下：
    主  文
丙○○無罪。
    理  由
一、自訴意旨略以：
  (一)被告丙○○意圖為自己不法之所有，於民國94年7 月間，在
    高雄市○○○路之「長春診所」，向自訴人乙○○偽稱：「
    其係長春診所及屏東華富中醫院之合夥人，上開診所及中醫
    院要擴編，尚缺資金新台幣（下同）300 萬元」，央求自訴
    人借款300 萬元供其週轉，並稱：「只要4 個月，上開診所
    及醫院之營收就可償還」等語。自訴人不知有詐，如數借給
    。詎被告丙○○詐得上開300 萬元後，並未使用於上開診所
    、醫院之擴編，且經過4 個月，被告丙○○始於95年4 、5
    月間償還50萬元敷衍，嗣後自訴人又一再催討，被告丙○○
    明知發票人江淑薇設於台東區中小企業銀行鳳山分行之支票
    ，於95年3 月17日已拒絕往來，竟於95年9 月初，交付2 張
    發票人江淑薇所簽發發票日95年9 月8 日，票號0000000 號
    ，面額各為100 萬元，共計200 萬元之2 張支票抵付，另50
    萬元則交付被告甲○○所簽發臺灣中小企業銀行三民分行，
    票號0000000 號，發票日96年1 月31日面額80萬元之支票抵
    付（超出之30萬元，約定俟支票兌現後再交還）。嗣後被告
    丙○○又對自訴人稱：「發票人江淑薇在大陸，帳戶無款可
    供兌現」央求自訴人勿將江淑薇之支票提示；自訴人稱：「
    要不提示支票，須另開本票作為保證」。被告丙○○遂於95
    年11月10日又簽立面額250 萬元之本票一張交付自訴人作保
    證。嗣經自訴人一再追討，被告丙○○均拖延不還，自訴人
    於96年1 月31日將甲○○之上開支票加以提示，遭受退票，
    又於96年8 月13日將江淑薇之上開2 張支票加以提示，亦均
    遭退票，再向被告丙○○追討，竟拒不償還，自訴人始知受
    騙。
  (二)被告丙○○另與同案被告甲○○（由本院另行審理）2 人，
    基於意圖為自已不法所有之犯意聯絡，於95年8 月間，推由
    被告丙○○在高雄市國賓大飯店以：「加入『紅蟹將軍有限
    公司』加盟店，獲利甚豐」等詞遊說自訴人，與其共同出資
    加盟「紅蟹將軍」火鍋店，自訴人不疑有他，應允加入而出
    資，與被告丙○○共同籌設坐落於高雄市○○路之「紅蟹將
    軍」高雄九如店（下稱紅蟹將軍九如店）及坐落於台南市○○路之「紅蟹將軍」台南小東店（下稱紅蟹將軍小東店）。
    被告丙○○起先與自訴人約定各出二分之一資本，惟於自訴
    人出足二分之一資本，被告丙○○僅出資2 百萬元後，即誆
    稱其欠缺資金，無法繼續出資，要求其餘之款項均由自訴人
    出資，致「紅蟹將軍」高雄九如店及台南小東店二家「加盟
    店」，自訴人共出資1850萬元。自訴人與被告丙○○合夥經
    營上開二家「紅蟹將軍」加盟店時，約定由被告丙○○在現
    場負責經營，嗣後被告丙○○為達詐騙自訴人上開出資額之
    目的，竟於負責經營期間，故意製造事端，並假裝與「紅蟹
    將軍」總公司派來輔導之人員發生衝突，再對自訴人謊稱其
    無法繼續在現場負責經營，迫使自訴人與「紅蟹將軍」總公
    司負責人即同案被告甲○○談判，經談判結果，被告甲○○
    表示要以自訴人及被告丙○○之總投資額2050萬元（即乙○○出資1850萬元，被告丙○○出資200 萬元）收回直營。自
    訴人基於被告丙○○已表示不再繼續在現場負責經營，自訴
    人對餐廳又是外行，不得已只好應允讓被告甲○○收回直營
    。並於95年12月1 日協議自訴人出資之1850萬元，扣除自訴
    人所應負擔之成本外後，由被告甲○○返還。嗣由被告甲○○交付「台灣中小企業銀行三民分行，發票日96年1 月1日
    ，面額5,282,095 元；台灣中小企業銀行三民分行，票號00
    00000 號，發票日96年2 月5 日，面額4,500,000 元；台灣
    中小企業銀行三民分行，票號0000000 號，發票日96年3 月
    5 日，面額2,500,000 元。」之3 張支票給自訴人作為還款
    ，餐廳則立即交由被告甲○○所負責之「紅蟹將軍」總公司
    直營。被告甲○○將上開2 家餐廳收回直營，於收取2 個月
    之營業現款約1000萬元後，於96年1 月31日立即宣佈倒閉，
    所交付自訴人之3 張支票，只兌現金額5,282,095 元之支票
    ，其餘金額分別為4,500,000 元及2,500,000 元（共計700
    萬元）之2 張支票均遭退票。被告甲○○於「紅蟹將軍」公
    司倒閉後即避走國外，竟仍繼續與被告丙○○勾結，由被告
    丙○○提出所謂被告甲○○所書寫虛偽不實之「債權讓渡書
    」，委託律師致函自訴人「出面會帳結算，否則將依法提訴
    」等情，嗣更由被告丙○○提出「委託書」、「民事聲請勘
    驗狀」等書狀予台灣台南地方法院民事執行處，請求該院就
    自訴人扣押之被告甲○○之財產進行勘驗。自訴人始知被告
    丙○○與被告甲○○二人相互勾結共同詐騙自訴人之情，因
    認被告丙○○、被告甲○○均涉犯刑法第339 條第1 項之詐
    欺取財罪嫌云云。
二、按犯罪事實應依證據認定之，無證據不得認定犯罪事實；不
    能證明被告犯罪者，應諭知無罪之判決，刑事訴訟法第154
    條第2 項、第301 條第1 項分別定有明文。所謂認定犯罪事
    實之證據，係指足以認定被告確有犯罪行為之積極證據而言
    。又事實之認定應憑證據，如未能發現相當證據，或證據不
    足以證明，自不能以推測或擬制之方法，以為裁判基礎（最
    高法院29年上字第3105號、40年台上字第86號判例參照）；
    而自訴人之指訴，係以使被告受刑事處罰為目的，是其陳述
    是否與事實相符，仍應調查其他事實以資審認，不得僅憑自
    訴人之指訴，遽為不利被告之認定。次按刑法第339 條第1
    項詐欺罪之成立，以意圖為自己或第三人不法之所有，以詐
    術使人將本人或第三人之物交付為要件，所謂詐術使人交付
    ，必須被詐欺人因其詐術而陷於錯誤而交付財物，若其所用
    方法，不能認為詐術，亦不致使人陷於錯誤即不構成該罪。
    且詐欺罪之行為人尚須自始基於不法所有之意圖，以詐術使
    人交付財物，始能當之，至於民事債務當事人間未依債務本
    旨履行給付之情形，若非出於自始無意給付之詐欺行徑時，
    自不該當刑法第339 條第1 項詐欺罪之構成要件，不能遽論
    以詐欺取財罪。
三、按被告以外之人於審判外之言詞或書面陳述，除法律有規定
    者外，不得作為證據。被告以外之人於審判外之陳述，雖不
    符前4 條之規定，而經當事人於審判程序同意做為證據，法
    院審酌該言詞陳述或書面陳述作成時之情況，認為適當者，
    亦得為證據。當事人、代理人或辯護人於法院調查證據時，
    知有刑事訴訟法第159 條第1 項不得為證據之情形，而未於
    言詞辯論終結前聲明異議者，視為有前項之同意，刑事訴訟
    法第159 條第1 項、第159 條之5 分別定有明文。本院認定
    事實所援引之證據（詳後述），部分固屬傳聞證據，惟自訴
    人、自訴代理人、辯護人及被告均明知此情，且未於本院言
    詞辯論終結前聲明異議，本院審酌該等言詞或書面陳述作成
    時之情況，並無非出於任意性或有不正取證之情事，且客觀
    上亦無不可信之情況，堪認為適當，依刑事訴訟法第159 條
    之5 第2 項規定，均得作為證據，先予敘明。
四、自訴意旨認被告丙○○前揭首段(一)所載對於自訴人涉犯詐欺
    取財罪部分：
  (一)自訴人無非係以：1.自訴人匯款單1 份可證自訴人於94年7
    月27日借款300 萬元予被告丙○○；2.依被告丙○○交付予
    自訴人之支票2 紙（發票人江淑薇、台東區中小企業銀行鳳
    山分行、票號各為025738、0000000 號、發票日各為95年9
    月8 日、95年9 月20日、面額均為100 萬元）、退票理由單
    等，可證被告丙○○明知上開支票為拒絕往來之支票，仍交
    付予自訴人，被告丙○○於借款之時即蓄意詐欺；3.依被告
    丙○○另交付予自訴人之支票（發票人甲○○、臺灣中小企
    業銀行三民分行、票號為0000000 號、發票日為96年1 月31
    日、面額為80萬元）、退票理由單各1 紙，可證被告丙○○
    明知甲○○之紅蟹將軍公司即將倒閉，卻仍交付該支票予自
    訴人，足證其借款時即蓄意詐欺；4.被告丙○○所簽發面額
    250 萬元之本票影本1 紙為其論據。訊據被告丙○○固坦承
    有向自訴人借款300 萬元之事實，惟堅詞否認有何詐欺取財
    之犯行，並辯稱：伊與自訴人原係男女朋友，因經營診所資
    金短缺向自訴人借款後，伊有開立2 張支票給自訴人，並且
    每月拿現金5 萬元予自訴人做為利息，直到經營紅蟹將軍後
    ，才與自訴人協議，以盈餘獲利逐步攤還等語（見本院卷第
    50 、51、56 頁）。經查：
  (二)被告丙○○於94年7 月間向自訴人借款300 萬元，於同年月
    27 日 自訴人如數匯款予被告丙○○之事實，業據被告丙○○供承不諱，且有自訴人所提出之匯款申請書1 紙（見本院
    卷第28頁）附卷可稽，是上開事實固堪認定，然被告丙○○
    收受自訴人之匯款後，另行交付江淑薇為發票人之台東區中
    小企業銀行鳳山分行支票2 紙（發票日期各為95年9 月8 日
    及95 年9月20日、面額各為100 萬元、票號各分別為
    0000000 號及0000000 號），並在支票背面為背書，作為清
    償自訴人借款之用，並按月支付5 萬元利息給自訴人收訖，
    及至95年4 月間被告丙○○共匯款50萬元予自訴人之情，有
    江淑薇所簽發及被告丙○○背書之上開支票2 紙（見本院卷
    第29、30 頁） 附卷可考，且為自訴人所不爭執，準此，衡
    諸常情，倘被告丙○○於向自訴人借款之初便有意圖為自己
    不法所有之詐欺犯意，於94年7 月27日取得自訴人之匯款後
    ，自可對自訴人置之不理，而無另行交付上開2 張支票，並
    陸續匯款予自訴人共清償50萬元之必要，然本件被告丙○○
    於向自訴人借款後並未一走了之，或對於自訴人之催討相應
    不理，反另行交付自訴人上開2 紙支票及匯款50萬元，是其
    是否自始即基於不法所有之意圖而為上開行為，顯非無疑。
  (三)又自訴人雖指訴：被告丙○○於94年7 月間，在高雄市○○○路「長春診所」向伊誆稱要擴編該診所，尚缺資金300 萬
    元，故央求伊借款300 萬元，惟實際上並未將該筆借款用於
    擴編診所云云，然就此進一步質諸自訴人於本院審理中陳稱
    ：丙○○曾帶伊去經營的醫院參觀，看起來經營狀況不錯，
    且丙○○所經營醫院的醫生伊認識，所以才覺得該醫院應該
    沒有什麼問題，故在未請丙○○提供擔保下，便借錢給丙○○；收受丙○○之上開2 紙支票並未向銀行照會，係因為相
    信丙○○等語（見本院卷第100 頁），參以自訴人就與被告
    丙○○間之關係另陳稱：伊與丙○○於94年初認識，只是普
    通朋友，丙○○僅跟伊借過2 次錢（如自訴狀所載2 次借款
    ），其他沒有等語（見本院卷第100 頁），依此，自訴人既
    與被告丙○○僅係普通朋友，平日鮮有金錢往來，衡情當無
    在彼此間並無任何信賴基礎下，即率爾出借前開鉅額款項予
    被告之可能，且自訴人自承有事先前往被告丙○○所經營之
    醫院實地參訪，並詳加打聽、評估該醫院之經營狀況後，始
    為借款予被告之決定，是其對於被告丙○○之經濟狀況當非
    一無所悉，且能預見醫院之經營有其風險性，又查無被告丙○○於借款之時有掩飾自己之償債能力，或未實際經營長春
    診所，甚而浮誇該診所經營獲利之情，自訴人復未能舉出其
    他相關積極證據以供本院審認，自難僅憑被告丙○○事後經
    營醫院不善，致週轉不靈，即逕推認被告丙○○係以詐術使
    自訴人因此陷於錯誤而交付借款。又被告丙○○是否有行使
    詐術乙節，當係依其向自訴人借款之際，綜合各種客觀情狀
    判斷，至借款之目的對被告丙○○借款之時之償債能力並不
    生影響，被告丙○○究以何原因借款，與自訴人之風險評估
    無涉，故被告丙○○縱以擴編診所為由向自訴人借款，然借
    款後實際之用途為何，被告本有自由支配之權利，而非自訴
    人所能置喙，況借款人係信賴上開診所之經營狀況始為借款
    予被告，自斷無從被告嗣後使用借款之情形推認其有行使詐
    術之情，自訴人前開指訴，容有誤會。
  (四)此外，江淑薇上開支票到期後，被告丙○○曾對自訴人央求
    暫勿將江淑薇之支票提示，被告丙○○並在自訴人之要求下
    於95年11月10日又簽立面額250 萬元之本票1 張予自訴人作
    保證，並於本票背面載明：「本票不得提示或兌現，僅提供
    保證，欠款金額由餐廳盈餘償還」等節，有被告丙○○所簽
    發之上開本票影本1 紙在卷可考（見本院卷第119 頁），且
    為自訴人於本院審理中所未爭執，是上開事實堪予採認，依
    此，衡諸常情，設被告丙○○有詐欺之犯意，在詐騙300 萬
    之借款得手後，何需多此一舉在交付上開支票，甚且償還部
    分借款後，再簽發上開本票予自訴人，佐以自訴人於本院審
    理中陳述：伊於95年7 月到紅蟹將軍用餐後不久，被告丙○○便邀伊加入紅蟹將軍餐廳之合夥，後來伊等講好，紅蟹將
    軍九如店、小東店店面都由丙○○先找好，伊前後共匯了18
    50萬元之資金，從95年9 月至11月紅蟹將軍九如店、小東店
    之營收全數都匯到伊之帳戶，由伊掌控等語（見本院卷第10
    1 頁），暨彰化銀行九如分行97年2 月26日彰九如字第0970
    438 號函函附自訴人在該行帳戶於95年9 月至同年12月間之
    交易明細所示（見本院卷第150 至154 頁），有多筆為數非
    寡之紅蟹將軍九如店、小東店營收匯入自訴人上開帳戶之紀
    錄，自訴人前開陳述與交易明細所載顯屬相符，足證被告丙○○於前開積欠借款未清償完畢前，又與自訴人協議欠款金
    額由餐廳盈餘償還等情，當確有其事，職是，如自訴人認為
    被告丙○○係於94年7 月間，以詐騙方式向其取得300 萬借
    款，何以於翌年7 月不先請被告丙○○先償還借款，再談合
    夥生意亦未遲，卻捨此不為，反投入更多之資金與被告丙○○共同經營紅蟹將軍九如店，足見被告丙○○並未施用詐術
    ，自訴人係綜合考量被告丙○○之經濟狀況後，始決定借款
    予被告丙○○甚明，是尚難認被告丙○○有施用詐術使自訴
    人陷於錯誤而交付上開300 萬元之款項。況再觀之自訴人所
    提出之紅漳企業有限公司營運細則備忘錄、結算表各1 紙（
    見本院卷第9 、12頁），可見被告丙○○與自訴人言明合夥
    經營紅蟹將軍九如店後，被告丙○○確亦實際出資200 萬元
    ，又紅蟹將軍小東店店面之押租金及直到95年11月份之租金
    ，均係由被告丙○○以支票支付，自訴人再匯款至其帳戶等
    情，亦據自訴人於本院審理中陳述明確（見本院卷第198 頁
    ），益證被告丙○○雖經營診所不善致虧損，然尚未陷於無
    支付能力之程度。
  (五)綜上，衡諸私人之借貸行為於通常社會生活上本具有一定程
    度之風險，而以一般社會生活經驗而言，借款人之事業因遭
    逢經濟困難，基於嗣後另以其他資金償還之期待而對外週轉
    應急，事所恆有。綜合自訴人與被告丙○○間就上開300 萬
    借款之過程以觀，自不能僅以被告丙○○於約定清償期屆至
    無力清償，即遽認被告丙○○於借款之初，即有不法所有之
    意圖甚明。被告丙○○如係蓄意詐騙自訴人，大可於詐騙得
    手後相應不理，何必再提供支票、本票予自訴人，並償還部
    分借款後，又與自訴人協議以合夥經營餐廳之盈餘逐步償還
    。從而，被告丙○○雖嗣後未能如期清償，惟亦僅能認係民
    事債權債務糾紛，尚不能以此即以詐欺罪責相繩。至自訴人
    雖另聲請傳喚證人江淑薇到庭作證，以證明被告丙○○明知
    江淑薇之帳戶已遭拒絕往來，仍於95年9 月初將上開2 張支
    票交付自訴人云云，惟綜合上述各情，自訴人所舉前開事證
    尚不足以令本院形成被告丙○○有上開詐欺之主觀犯意及有
    行使詐術客觀事實存在之心證，已敘明如前，又縱自訴人前
    開所述之待證事實屬實，亦屬被告借款後之事，與被告丙○○借款之時是否行使詐術乙節，並非直接關連，況自訴人於
    收受前開支票時，倘先向銀行照會，即可輕易得知此等支票
    是否拒絕往來，而不當然因此陷於錯誤，是自訴人前開調查
    證據之聲請核無必要，附此敘明。
五、自訴意旨認被告丙○○前揭首段(二)所載與同案被告甲○○對
    於自訴人共犯詐欺取財罪部分：
  (一)自訴人無非係以：1.紅漳企業有限公司營運細則備忘錄、結
    算表影本各1 份可證在被告2 人推由被告丙○○遊說自訴人
    加盟紅蟹將軍火鍋店下，自訴人出資1850萬元；2.依切結書
    、協議書影本各1 份所載可證被告丙○○故意製造衝突後，
    迫使自訴人放棄經營，由被告甲○○收回直營，被告甲○○
    另交付由紅威食品有限公司簽發發票日期：96年1 月1 日、
    96 年2月5 日、96年3 月5 日，票面額為5,282,035 元、45
    0 萬元、250 萬元之台灣中小企銀三民分行支票3 張給自訴
    人收執，其中96年1 月1 日5,282,035 元之支票已兌現，另
    外2 張支票均遭退票；3.依債權讓渡書可證被告丙○○與被
    告甲○○有相互勾結之情為其論據。訊據被告丙○○固坦承
    有與自訴人於95年8 、9 月間，共同出資加盟紅蟹將軍九如
    店、小東店，嗣由甲○○收回經營之事實，惟堅詞否認有何
    詐欺取財之犯行，並辯稱：自訴人到伊所經營之中華店認為
    生意不錯，並表示也想開店，因此甲○○與自訴人商談，才
    決定開設九如店及台南小東店，3 個月後自訴人不要做，才
    與甲○○協商，由甲○○照價收回經營，雙方均有同意，且
    簽立協議書等語（見本院卷第50、51頁）。經查：
  (二)自訴人乙○○於95年8 、9 月間，與被告丙○○商議後，共
    同出資加盟「紅蟹將軍」火鍋店之高雄九如店及台南小東店
    （乙○○出資1850萬元，被告丙○○出資200 萬元）之事實
    ，有前開紅漳企業有限公司營運細則備忘錄、結算表影本各
    1 份等在卷可證，且為自訴人所不爭執，則既被告丙○○於
    斯時尚能出資200 萬元與自訴人共同合資加盟，且紅蟹將軍
    中華店係由其獨力經營（見本院卷第9 頁），顯見其經濟狀
    況非差，衡情當無掩飾自己財務狀況之必要，又自訴人自承
    與被告丙○○自94年初相識，且前已有上開300 萬元之資金
    借貸往來乙情，已如前述，足證自訴人對被告丙○○之經濟
    能力已有一定程度之瞭解，而自訴人僅片面指訴被告丙○○
    遊說自訴人加盟紅蟹將軍火鍋店之初係基於詐欺取財之犯意
    ，然本院並查無被告丙○○有掩飾自己經濟狀況不佳，或虛
    編紅蟹將軍火鍋店營運獲利之情，自訴人復未能舉出其他相
    關證據方法以供本院調查審認，揆諸前開說明，自不得僅憑
    自訴人之指訴，遽為不利被告丙○○之認定，先此敘明。
  (三)又質諸自訴人於本院審理中指稱：紅蟹將軍九如店由伊負責
    財務、進出貨之管理，丙○○因有經營之經驗便負責經營，
    95 年9月至11月間之營收全數匯到伊之戶頭；伊從該店開始
    經營起，便處理財務管理、員工薪資發放等語（見本院卷第
    101 頁、第197 頁），並有其所提出紅蟹將軍九如店旗艦店
    9 月份應該支票明細表、員工薪資發放表各1 紙（見本院卷
    第213 、214 頁）在卷供核，足徵自訴人從合資經營紅蟹將
    軍九如店、小東店起，便掌控店內資金進出，甚且九如店、
    台南小東店之營收均已全數匯至自訴人彰化銀行九如分行之
    帳戶內等情，有上開事證在卷可憑，故自訴人對於紅蟹將軍
    火鍋店之經營並非置身事外，而係實質參與經營，對於店內
    之營收狀況當均瞭若指掌，職是，倘被告丙○○與同案被告
    甲○○合謀，以邀自訴人加入紅蟹將軍火鍋店經營為幌子，
    詐騙自訴人之出資額，焉有容任自訴人自始握有財務大權，
    並將營收全數匯入自訴人帳戶之可能，況合資為商業經營，
    本有風險存在，亦自無由依紅蟹將軍九如店之後經營不善即
    逕推認被告丙○○邀自訴人合夥經營紅蟹將軍火鍋店係詐術
    之行使。再者，自訴人雖另指訴稱：丙○○經營九如店時故
    意製造事端，並向伊誆稱欠缺資金，無法繼續出資，致伊前
    後共出資1850萬元，再假裝與總公司派來之輔導人員發生衝
    突，伊因對經營餐廳是外行，不得已只好應允甲○○收回直
    營云云，就此訊據被告丙○○否認上情，並辯稱：伊退出紅
    蟹將軍九如店之經營係基於自訴人之要求等語，又自訴人就
    其前開指訴被告丙○○故意製造事端乙節，並未能舉出相關
    事證以實其說，另衡以被告丙○○既亦出資200 萬元與自訴
    人共同合資經營紅蟹將軍九如店，亦身為該店之股東，其是
    否可分得紅利盈餘或需分擔虧損，自應與該店之營運狀況密
    切相關，豈有故意製造事端令該店無法繼續營運之理，又縱
    被告丙○○因資金不足無法繼續出資，自訴人亦可自行決定
    停止合資生意之進行，並無當然繼續投入資金之必要，是自
    訴人前開指訴與常情殊有未合，參以被告丙○○與自訴人合
    夥經營上開生意失敗後交相指責之情，可見自訴人之指訴顯
    有偏頗之疑慮，本院自難遽信。
  (四)自訴人另再指稱：被告丙○○與同案被告甲○○二人共同捏
    造製作不實之債權讓渡書向自訴人詐欺云云，就此訊之被告
    丙○○辯稱：於95年12月1 日，自訴人要求甲○○收回經營
    台南小東店及高雄九如加盟店時，3 方因此簽立協議書，甲○○並交付面額200 萬元之支票（發票人為葉芳竹）予伊為
    清償，至96年1 月底甲○○因前開票據無法如期兌現，伊向
    葉芳竹索討，甲○○始將其對自訴人之債權轉讓與伊等語，
    並有卷附協議書影本1 份、債權讓渡書影本2 紙、債權轉讓
    同意書影本2 紙、支票影本1 紙在卷可憑（見本院卷第13至
    15 頁 、第19、20頁、第75頁、第124 、125 頁），準此，
    可見前揭所述「債權讓渡書」係自訴人、被告丙○○與同案
    被告甲○○協議由甲○○收回紅蟹將軍九如店、台南小東店
    經營，因甲○○就應返還之加盟金僅兌現96年1 月1 日第1
    張面額528 萬餘元之支票，其餘支票均跳票後，始衍生之債
    權債務糾紛，實無證據足認被告丙○○有與被告甲○○共同
    製作不實之債權讓渡書向自訴人詐欺之事實，況第1 張支票
    528 萬餘元已由自訴人如期提示兌領，為自訴人所不爭執（
    見本院卷第104 頁），又自訴人於本院審理中復自承：被告
    甲○○於95年11月底時經濟狀況不錯，且將紅蟹將軍九如店
    、小東店收回經營，營業狀況不錯等語（見本院卷第101 頁
    ），故倘若被告丙○○、被告甲○○共謀以詐術將紅蟹將軍
    九如店、小東店自自訴人手中收回經營，衡諸常情，本可虛
    意與自訴人簽立協議書，並將該店收回轉手獲利後，即捲款
    潛逃，令自訴人血本無歸，豈有先使自訴人兌領528 萬餘元
    ，被告丙○○卻分文未取之理，由此益證本件僅為商業投資
    糾紛上債務不履行之民事糾葛，尚難認定被告丙○○有何自
    訴人所指訴此部分共同詐欺取財之犯行。
六、綜上所述，自訴人所舉之上開證據資料，顯然無法說服本院
    形成被告丙○○有罪之確信，本院復查無其他積極證據足資
    證明被告丙○○有何自訴人所指詐欺之犯行，本件既不能證
    明被告犯罪，依前揭規定及判例意旨，自應為被告丙○○無
    罪判決之諭知。
七、被告甲○○待到案後，另行審結。
據上論斷，依刑事訴訟法第343 條、第301 條第1 項，判決如主
文。
本案經檢察官鄧藤墩到庭執行職務。
中    華    民    國    97    年    5     月    14    日
                  刑事第四庭  審判長法  官  陳  箐
                                    法  官  王參和
                                    法  官  鄭凱文
以上正本證明與原本無異。
如不服本判決應於收受本判決後10日內向本院提出上訴書狀，並
應敘述具體理由，如未敘述上訴理由者，應於上訴期間屆滿後20
日內補提理由書狀於本院（均須按他造當事人之人數附繕本）「
切勿逕送上級法院」。
中    華    民    國    97    年    5     月    15    日
                                    書記官  蕭家玲


司法院資訊處製作；財團法人民間司法改革基金會備份。
